臺灣士林地方法院家事判決
                                      110年度婚字第119號
原      告  乙○○

訴訟代理人  張和怡律師
被      告  甲○○

上列當事人間離婚事件，本院於民國110 年9 月29日言詞辯論終
結，判決如下：
    主  文
准原告與被告離婚。
訴訟費用由兩造各負擔二分之一。
    事實及理由
一、原告起訴主張：兩造係民國67年結婚，於85年8 月15日離婚
    ，又於88年5 月28日結婚，後因個性、金錢、價值觀念、宗
    教信仰嚴重歧異，屢生衝突，被告更無端懷疑原告外遇；10
    5 年10月兩造因故爭執時，被告竟持曬衣鋁桿毆打，原告終
    無可忍，乃於同年月搬離；被告則自106 年起，多次對原告
    傳送：「像你兒子卡陰嚴重，我和他說話，他的反應跟你一
    樣」、「我感謝神尊的安排，拆穿你的假面具，你欺侮我帶
    天命的人，會得到懲罰」、「你在宿舍多多念經，如有女鬼
    喜歡你，它會晚上陪你睡覺，還會讓你爽歪歪，搞得好，還
    會跟你生個鬼小孩，祝你好運！」、「晚上你身上的陰魂有
    陪你睡嗎？有爽嗎？」等訊息，亦表明有離婚意願，擬定離
    婚協議書；兩造自105 年10月分居迄今，鮮少聯繫，各行其
    事，爰依民法第1052條第2 項規定，請求判准離婚。　　
二、被告則以：原告婚後所賺金錢只供自己花用，家庭生活及子
    女留學費用均由被告負擔，被告為求家庭和諧，從未計較，
    原告至106 年始補貼部分費用；原告為他公司擔任連帶保證
    人，積欠銀行多筆債務，遭強制執行扣薪，復又與他女子過
    從甚密、謊報證件遺失、偽造文書，致雙方感情產生裂痕，
    縱兩造婚姻有破綻，係可歸責於原告，故原告不可請求離婚
    ；資為抗辯。
三、查兩造為夫妻，婚姻關係仍存續中，有戶籍謄本可稽。原告
    主張兩造婚後因個性、觀念、家用分擔及宗教信仰等議題，
    爭執不斷，現已分居等情，業據提出兩造對話紀錄、協議書
    為證。被告對以上各情，雖未否認，但關於兩造婚姻之破綻
    ，亦有自己說法，並提出臺灣臺北地方法院支付命令、臺灣
    板橋地方法院支付命令、臺灣臺北地方法院民事執行命令、
    本院執行命令、臺灣板橋地方法院執行命令、中國文化大學
    函、綜合所得稅結算申報書、臺北市政府警察局大安分局瑞
    安派出所受理案件登記表、衛生福利部中央健康保險署函佐
    憑。兩造雖各有憑藉，然均坦言紛爭由來已久，足認兩造難
    以面對婚姻破綻並共同解決，故原告當初選擇分居試圖暫避
    ，如今卻演變為實質離異之窘狀。按有民法第1052條第1 項
    各款以外之重大事由，難以維持婚姻者，夫妻之一方得依同
    條第2 項前段規定請求離婚。而夫妻之所以謂為夫妻，無非
    藉由婚姻關係相互扶持、甘苦與共、信諒為基、情愛相隨。
    苟夫妻間因堅持己見，各謀生計，致感情疏離，互不聞問，
    若謂該婚姻猶未發生破綻，其夫妻關係仍可維持，據以排斥
    無過失或過失程度較輕或其程度相當之一方訴請離婚，即悖
    於夫妻之道，顯與經驗法則有違。且夫妻婚姻生活應包含精
    神、肉體、經濟等各方面，兩造長期缺乏良性溝通，以致夫
    妻感情失溫，足令雙方備感壓力、身心俱疲、痛苦萬分；被
    告雖稱並無離婚念頭，惟從抗辯意旨觀之，對於共同經營婚
    姻關係之態度消極，亦無積極維繫修補情感跡象，難認雙方
    誠摯互信之情感猶然存在，婚姻生活所應具備彼此扶持、相
    忍互愛之特質，更已蕩然無存，與夫妻共創幸福家庭生活之
    本質相悖，應無法繼續經營和諧幸福之婚姻生活。故本院認
    兩造視彼如同破鏡，不願重新照面，已無法繼續共同生活，
    婚姻所生之破綻，無論在主觀或客觀上，均已達難以維持婚
    姻之程度，亦無回復之希望，且兩造對於婚姻之破綻，均應
    負同等之責，則原告依民法第1052條第2 項前段之規定訴請
    離婚，核無不合，應予准許。
四、本院既認兩造對婚姻破綻同有責任，一方起訴及他方應訴，
    兩造本可互換地位，其判決結論雖屬原告有理由，然被告於
    訴訟過程中所為之抗辯，亦屬伸張或防衛權利所必要，故訴
    訟費用應由兩造分擔之。
五、據上論結，原告之訴為有理由，依家事事件法第51條、民事
    訴訟法第80條之1，判決如主文。
中　　華　　民　　國　 110 　年　　11　　月　　 3 　　日

                  家事法庭　法　官　王伯文

以上正本證明與原本無異。
如對本判決上訴，須於判決送達後20日內向本院提出上訴狀。如
委任律師提起上訴者，應一併繳納上訴審裁判費。
中　　華　　民　　國　 110 　年　　11　  月　   3　   日
                            書記官  張婉琪